# 请教陈版递延所得税相关问题

提问人：accounting 丶丶 时间：2021-11-02 17:37:30
背景：某单位借款 3000 万，代理费用 180 万，实际取得 2820 万，等额本金还利息，每期付本金 250 万，分 12 期，利率6%分录：借：银存 2820
长期借款——利息调整 180
贷：长期借款——本金 3000
``TYAE6PFJ _F_ V6ON24P.png (8.21 KB, 下载次数: 2)
2021-11-2 17:32 上传
1.初始确认时负债的计税基础是多少？是否需要确认递延所得税负债
2.后续期间实际利率与名义利率利息差额若确认递延所得税，其本质是财务费用导致的可抵扣暂时性差异还是负债的账面价值与计税基础导致的暂时性差异
3.如果是负债导致的原因，麻烦陈版给一下第一年年末的计税基础

回答人：chenyiwei
1 、负债账面价值初始计量金额为 2820 万，计税基础则取决于该 180 万元的交易费用能否在发生当期直接税前扣除。如果可以直接税前扣除的，则存在应纳税暂时性差异，需确认递延所得税负债。
2 、暂时性差异的概念是针对资产负债的，不是针对损益项目。
3 、如果 180 万元在第一年已经税前扣除，则初始计税基础为 3000 万元，第一年末计税基础=3000万元+180万（名义利息6%）-295万（实际现金流出）=2885万元。

提问人：accounting 丶丶 时间：2021-11-08 08:05:08
陈版，能简单说一下 180 万交易费用为什么当期扣除，就是 3000 万计税基础了；那不能扣除就是 2820 吗，怎么理解呢

回答人：chenyiwei
负债的计税基础=负债的账面价值-未来期间计算应纳税所得额时按照税法规定可予抵扣的金额。如果手续费 180 万在初始确认时税前扣除，则后续不能再扣除，相应地该项负债的计税基础就是3000-0=3000万；反之，如果要在后续存续期间内通过利息调整方式税前扣除的，则未来可扣除金额为 180 万，相应地计税基础为3000-180=2820万元。